【裁判字號】    98,簡上,91
【裁判日期】    980708
【裁判案由】    妨害兵役
【裁判全文】
台灣屏東地方法院刑事判決      98年度簡上字第91號
公  訴  人  臺灣屏東地方法院檢察署檢察官
被      告
即 上訴 人  甲○○
上列上訴人即被告因妨害兵役案件，不服台灣屏東地方法院98年
度簡字第174 號中華民國98年2 月23日第一審簡易判決（聲請簡
易判決處刑案號97年度偵字第7776號），提起上訴，本院管轄之
第二審合議庭判決如下：
    主  文
上訴駁回。
甲○○緩刑貳年。
    事  實
一、甲○○係後備軍人，本設籍於屏東市○○○路11巷14號（戶
    籍遭強制遷至屏東市戶政事務所），其明知後備軍人有接受
    教育召集或勤務召集之義務，如有住居所遷移時，應依規定
    向戶籍機關申報變更後住址，竟基於意圖避免召集之犯意，
    於將住居所遷移至屏東縣屏東市○○里○○路266 號後，卻
    無故不依規定申報，嗣屏東縣後備指揮部核發召集符號為博
    愛甲字第943075號 (召集令編號第0085號)之 教育召集令，
    指定甲○○應於民國97年7 月8 日8 時許，前往屏東縣屏東
    市○○路239 號大東營區參加該次教育召集，該召集令雖經
    勤區警員莊國慶於97年7 月3 日11時許送達至甲○○上揭戶
    籍地，但因甲○○已遷居至屏東縣屏東市○○里○○路266
    號後，卻未依規定向戶籍機關定辦理戶籍遷出、遷入或住址
    變更之程式，致使前揭教育召集令無法對甲○○合法送達，
    其本人因此未能於指定時間前往上揭營區報到，而有無故逾
    應召期限達2 日以上之情事。
二、案經屏東縣後備指揮部移送臺灣屏東地方法院檢察署檢察官
    偵查起訴。
    理  由
一、上揭犯罪事實，業據被告甲○○於偵訊及本院審理中坦承不
    諱，復有屏東縣後備指揮部列管後備軍人移送法辦參加召集
    未按戶籍地居住亦未申報戶籍遷移調查表、妨害兵役案件移
    送報告書及召集令交付通知書各1 份附卷可稽。按後備軍人
    於離營後，即應向其戶籍所在地之鄉（鎮、市、區）公所辦
    理歸鄉報到手續、戶籍遷出、遷入或住址變更申報等程式事
    項，後備軍人管理規則第6 、7 條定有明文。又後備軍人之
    居住處所遷移，無故不依規定申報，致使召集令無法送達者
    ，以意圖避免召集論，並分別依第5 條或第6 條科刑，妨害
    兵役治罪條例第10條第1 項第3 款、第3 項分別規定自明，
    事證明確，被告犯行洵堪認定。
二、核被告甲○○所為，係犯妨害兵役治罪條例第10條第1 項第
    3 款、第3 項之罪，併依同條例第6 條第1 項第4 款之規定
    論處。原審依刑事訴訟法第449 條第1 項前段、第454 條第
    2 項，妨害兵役治罪條例第10條第3 項、第1 項第3 款、第
    6 條第1 項，刑法第11條前段、第41條第1 項前段之規定，
    逕以簡易判決處有期徒刑4 月，並諭知易科罰金之折算標準
    ，其認事用法，均無不合，量刑亦屬妥適。被告上訴意旨空
    言指摘原審判決不當，顯無理由，應予駁回。惟查，被告犯
    後已深表悔悟，且其之前三次教育召集均準時報到，有退伍
    後歷次召集及應召記錄表在卷可證（見偵卷第5 頁），其無
    前科，素行尚佳，有臺灣高等法院被告全國前案紀錄表在卷
    可稽，本院斟酌上情，認其一時失慮而罹刑典，經此審判科
    刑，當知所警惕，信無再犯之虞，本件所宣告之刑以暫不執
    行為適當，爰諭知緩刑2 年，以勵自新。
據上論斷，應依刑事訴訟法第455 條之1 第1 項、第3 項、第
368 條，刑法第74條第1 項第1 款，判決如主文。
本案經檢察官廖華君到庭執行職務。
中    華    民      國      98    年   7    月   8    日
                    刑事第五庭
                            審判長法  官    石家禎
                                  法  官    陳秀慧
                                  法  官    程士傑
以上正本證明與原本無異。
不得上訴。
中    華    民      國      98    年   7    月   8    日
                                  書記官    林鴻仁


司法院資訊處製作；財團法人民間司法改革基金會備份。
